臺灣高等法院交通事件裁定　　　　　　 94年度交抗字第438號
　　抗　告　人
　　即受處分人　甲○○
上列抗告人因違反道路交通管理處罰條例案件，不服臺灣桃園地
方法院，中華民國94年4月29日所為裁定（94年度交聲字第74號
），提起抗告，本院裁定如下：
    主  文
抗告駁回。
    理  由
一、按汽車駕駛人拒絕接受酒精濃度測試之檢定者，處新臺幣6
    萬元罰鍰，並當場移置保管其車輛及吊銷其駕駛執照；如肇
    事致人重傷或死亡者，吊銷其駕駛執照，並不得再考領。又
    按汽車駕駛人，曾依第35條第3項前段之規定，吊銷駕駛執
    照者，3年內不得考領駕駛執照，道路交通管理處罰條例第
    35 條第3項、第67條第2項規定甚明。
二、原處分意旨以：抗告人即受處分人於94年1月20日0時15分許
    ，駕駛上AB－7046自小客車行經桃園縣桃園市○○路、國際
    路口處，為桃園縣政府警察局交通隊警員舉發「當事人以消
    極的吹氣方法，無法完成測試，拒絕接受測試」，而填製桃
    園縣政府警察局桃警局交字第ＤＡ0000000號舉發違
    反道路交通管理事件通知單，惟受處分人於應到案日期（94
    年2月4日）前到案陳述不服舉發，裁決機關認無理由而於94
    年2月5日裁決處罰鍰新臺幣6萬元，並吊銷駕駛執照，3 年
    內禁考，有前揭違規通知單、裁決書各1份附卷可參，依道
    路交通管理處罰條例第35條第3項、第67條第2項，違反道路
    交通管理事件統一裁罰標準及處理細則第43條、第44條、第
    61條規定，裁處受處分人新臺幣6萬元之罰鍰，並吊銷駕駛
    執照，3年內禁考。受處分人不服聲明異議，原審以異議無
    理由，裁定駁回。
三、本件抗告意旨略以：抗告人即受處分人甲○○於94年1月20
    日0時15分許，駕駛上開自小客車，行經桃園縣桃園市○○
    路、國際路口處，為桃園縣政府警察局交通隊警員舉發以消
    極的吹氣方法，無法完成（酒精濃度）測試，拒絕接受測試
    ，但事發當時受處分人乃依規定受檢，並無反抗酒測或違法
    事項，且因測試無結果乃主動提出願意接受血液檢查，惟舉
    發警員聲明不需要且不願警方負擔血液檢查酒精濃度費用又
    聲稱受處分人清醒未肇事所以不能做血液檢查，即強制開單
    舉發，事實上，受處分人當時確因感冒而咳嗽嚴重、聲音沙
    啞數日，並非藉口消極拒測等語。
四、經查：
    (一)本件違規事實係受處分人於94年1月20日0時15分許，駕
        駛上開自小客車行經桃園縣桃園市○○路、國際路口處
        ，為桃園縣政府警察局交通隊警員舉發「當事人以消極
        的吹氣方法，無法完成測試，拒絕接受測試」，而填製
        桃園縣政府警察局桃警局交字第ＤＡ0000000號
        舉發違反道路交通管理事件通知單，惟受處分人於應到
        案日期（94年2月4日）前到案陳述不服舉發，裁決機關
        認無理由而於94年2月5日裁決處罰鍰新臺幣6萬元，並
        吊銷駕駛執照，3年內禁考，有前揭違規通知單、裁決
        書各1份附卷可參。
    (二)證人即事發當日舉發受處分人上開違規事實之警員黃絢
        祥於原審審理中結證稱：（問：舉發情形？）受處分人
        從中壢沿中山路往桃園方向行駛，到中山路國際路口，
        因為　看到有臨檢點，就右轉國際路，但國際路又有壹
        個臨檢點，所以又迴轉，我們就在國際路上盤查受處分
        人，受處分人就開門，我們就發現他身上有酒味，就請
        他作測試，我們測了一、二十次，但是無法測試完成，
        因為呼氣的量要有一定，所以才可以測試，我還有示範
        給受處分人看，但還是測不出來，受處分人他就要求抽
        血測試，但是因為於法無據，所以我就拒絕，我就告訴
        他，若使用消極的方法，我們只能舉發拒測，但還是測
        不出來，我就舉發拒測並扣車；（問：當天之後是否還
        有使用該部機器測試他人？）有，都可以測得出來，今
        天我也有帶來；（問：除了受處分人測不出來之外，還
        有無其他的情形讓你認為他拒測？）有的人一吹就可以
        完成，但是受處分人卻都吹不出來，如果受處分人只是
        做個樣子，當然就測不出來等語甚詳在卷（見原審94年
        4月8日訊問筆錄），並提出本件舉發過程之錄影光碟片
        1片為證，而佐以證人黃絢祥為執行交通勒務之公務員
        ，為達其維護交通秩序、安全之行政目的而依法執行公
        權力，其與受處分人素不相識，衡情亦無誣指受處分人
        違規之必要，此外復查無何證據足資證明本件舉發警員
        有捏造事實違法取締之情事，則證人黃絢祥上開證詞應
        具客觀真實性，可以採取。再者，經證人黃絢祥於原審
        審理中當庭試驗舉發當時所使用之酒測器，結果：畫面
        出現「請測試」，經證人吹入少量空氣，機器只有響一
        聲，並出現「請重測」，證人再次吹入足量空氣，機器
        響二聲並列印，顯示酒測數值，有原審94年4月8日勘驗
        筆錄附卷可稽，是受處分人空言質疑警員隨意開單認定
        伊拒絕酒測等節，自無可採。從而，受處分人確於前述
        時、地，以消極的吹氣方法，無法完成酒精濃度測試，
        拒絕接受測試一情應可認定。
    (三)受處分人於原審雖另辯稱：事發當時伊看到酒測器顯示
        二次數據為0，並非「請重測」，且伊當時確因感冒而
        咳嗽嚴重、聲音沙啞數日云云，然已與上開事證不符，
        況證人黃絢祥亦於原審審理中結證稱：（問：有何意見
        ？）機器一開機都是顯示000，才有達到標準；（問：
        若只有吹空氣，只有響一聲，會如何？）會一直顯示請
        重測等語明確（見原審同上訊問筆錄），且依上開勘驗
        結果可知，酒測器僅需吹入足量空氣，即得以顯示酒測
        數值，實不因受處分人罹患感冒而受有影響。職是，受
        處分人所辯上情即非可取，更無法以之遽為其有利之認
        定。
    (四)受處分人提起抗告辯稱：伊主動提出血液檢查酒精濃度
        ，只因警員黃絢祥不願警方負擔血液檢查酒精濃度費用
        又聲稱受處分人清醒未肇事所以不能做血液檢查，即依
        個人意願開罰單予伊，罔顧法院乃保障人權之宗旨云云
        ，惟本件受處分人既未肇事，執勤員警依法不得強制對
        其實施血液採樣，雖受處分人係主動要求血液採樣卻欲
        由警方負擔血液採樣費用，執勤員警本得加以拒絕，是
        受處分人以主動同意做血液採樣為由，主張其無拒絕接
        受酒精檢測之行為，實無理由。
五、綜上所述，受處分人確有以消極的吹氣方法，無法完成酒精
    濃度測試，拒絕接受測試之違規情事，受處分人前揭所辯，
    並無足取。揆諸首揭法律規定，受處分人既拒絕接受酒測，
    原處分機關處以受處分人違規情事明確，援引上開規定，裁
    處新臺幣6萬元之罰鍰，並吊銷駕駛執照，3年內禁考，自屬
    有據。
六、原審因受處分人確有如舉發違反道路交通管理事件通知單所
    載之違規事實，原處分機關依首揭規定就受處分人違規之行
    為裁處新臺幣6萬元之罰鍰，並吊銷駕駛執照，3年內禁考，
    並無違誤，據此駁回受處分人異議之聲請，經核並無不合。
    抗告意旨猶執前詞指摘原裁定不當，顯無理由，應予駁回。
據上論斷，應依道路交通案件處理辦法第26條、刑事訴訟法第41
2條，裁定如主文。
中　　華　　民　　國　　94　　年　　6　　月　　 29  　日
                  臺灣高等法院交通法庭
                      審判長法　官  葉騰瑞
　　　　　　　　　　　　　　法  官  劉壽嵩
　　　　　　　　　　　　　　法  官  莊明彰
以上正本證明與原本無異。
不得再抗告。
                            書記官  廖逸柔
中　　華　　民　　國　　94　　年　　6 　　月　　29　　日
